Minutes et répertoires du notaire Antoine COUSIN, 10 septembre 1812 - 21 janvier 1842 (étude XXVII)
Archives nationales
- Répertoire(s) de Antoine COUSIN, 12 mars 1812 - 16 novembre 1854; MC/RE/XXVII/12 - MC/RE/XXVII/16
  - Répertoire. 1829, 11 juin - 1838, 14 juillet, 11 juin 1829 - 14 juillet 1838; MC/RE/XXVII/15
    - Inventaire après décès de Louis-Marie Delahay, à la requête Louise-Émilie Rebuffet, sa veuve, à la Butte aux Cailles, le 14 juillet 1834, 23 juillet 1834
      inventaire après décès; Gentilly (ancienne commune); Butte-aux-Cailles (rue de la); Delahay, Louis-Marie; Rebuffet, Louise-Émilie
    - Inventaire après décès de Marie-Perrine Dupré, épouse de Louis Vernaux, rue du Bac, n° 76, 1er août 1834
      inventaire après décès; Bac (rue du); Dupré, Marie-Perrine; Vernaux, Louis
    - Inventaire après décès de Jean-François Leroy dit Pinchedez, rue Guisarde, n° 14, à la requête Nicolas Denain, et Marie-Joachim-Scholastique Pinchedez, son épouse, demeurant rue de Reuilly, n°13, 22 août 1834
      inventaire après décès; Guisarde (rue); Reuilly (rue de); Leroy dit Pinchedez, Jean-François; Denain, Nicolas; Pinchedez, Marie-Joachim-Scholastique; Pinchedez, Jean-François
    - Inventaire après décès de Marie-Catherine Baset, arrivé à Versailles, le 30 août 1834, veuve de Jean-Baptiste Desoubry, en son vivant à Passy, Grande Rue, n° 22, à la requête d'Anne-Charlotte Cailhaux dite Dupin, demeurant à Charenton, Grande Rue n° 53, 15 septembre 1834
      inventaire après décès; Charenton-le-Pont (Val-de-Marne); Passy (ancienne commune); Passy (rue de); Versailles (Yvelines); Baset, Marie-Catherine; Desoubry, Jean-Baptiste; Anne-Charlotte, Cailhaux (dite Dupin)
    - Inventaire après décès de Anne Moreau, épouse de Jean-Baptiste Hendoux, nourrisseur, décédéé le 1er juin 1834, rue des Amandiers, impasse Ronce, n° 14, commune de Charonne, 4 novembre 1834
      inventaire après décès; Amandiers (rue des); Ronce (impasse); Moreau, Anne; Hendoux, Jean-Baptiste; ouvrier agricole
    - Inventaire après décès de Hélène Malot, épouse de Nicolas-Denis-Marie Feyeux, à la requête de ce dernier, demeurant rue Saint-Honoré, n° 202, 24 novembre 1834
      inventaire après décès; Saint-Honoré (rue); Malot, Hélène; Feyeux, Nicolas-Denis-Marie
    - Inventaire après décès de Jean Jandy, à la requête de Pierre-Florentin Jandy, demeurant à Bellegarde (Loiret), 2 janvier 1835
      inventaire après décès; Bellegarde (Loiret); Jandy, Jean; Jandy, Pierre-Florentin
    - Inventaire après décès de Henriette-Madeleine Lemarchand, épouse de Jean-Joseph-Charles Poitrineau, décédée à Paris chez le Docteur Pinel, impasse Longue Avoine, le 1er décembre 1834, à la requête de Mr Poitrineau, demeurant rue Saint-Honoré, n° 361, 12 février 1835
      inventaire après décès; Longue-Avoine (cul-de-sac de); Saint-Honoré (rue); Lemarchand, Henriette-Madeleine; Poitrineau, Jean-Joseph-Charles; Pinel; médecin
    - Inventaire après décès de Adrienne-Aimée Mansion, arrivé le 4 mars 1835, épouse de Victor Maridor, à la requête de Mr Mansion tuteur des enfants mineurs Maridor, demeurant rue Traversière, faubourg Saint Antoine, et Mr Gouled, subrogé tuteur, demeurant rue du Hasard, n° 13, 7 mars 1835
      inventaire après décès; Hasard (rue du); Saint-Antoine (faubourg); Traversière (rue); Mansion, Adrienne-Aimée; Maridor, Victor; Gouled
    - Inventaire après décès de Marie-Anne-Adélaïde Legrand, épouse de Claude Bourguignon, demeurant rue de Lille, n° 65, 14 mars 1835
      inventaire après décès; Lille (rue de); Legrand, Marie-Anne-Adélaïde; Bourguignon, Claude
    - Inventaire après décès de Jean-Antoine Brun, à la requête de Catherine-Adélaïde-Euphrosyne Mazeel, sa veuve, rue des Fossés-Saint-Germain-des-Prés, n° 3, 8 mai 1835
      inventaire après décès; Fossés-Saint-Germain-des-Prés (rue des); Brun, Jean-Antoine; Mazeel, Catherine-Adélaïde-Euphrosyne
    - Inventaire après décès de Joseph-Théodore Derost, ancien fondeur en métaux, ayant sa résidence à Paris, place Maubert, n° 36, et son domicile à Lay (Seine), 13 juin 1835
      inventaire après décès; Maubert (place); Derost, Joseph-Théodore; fondeur
    - Inventaire après décès de Geneviève-Eugénie Baticle, veuve d'Athanase Doré, nourrisseur de bestiaux, demeurant rue Neuve Saint-Etienne, n° 14, 7 juillet 1835
      inventaire après décès; Neuve-Saint-Etienne (rue); Baticle, Geneviève-Eugénie; Doré, Athanase; ouvrier agricole
    - Inventaire après décès de Marie-Angélique Jeannin, épouse de François-Jules Sorel, tâpissier, rue Saint-Dominique, faubourg Saint-Germain, n° 12, 9 juillet 1835
      inventaire après décès; Saint-Germain (faubourg); Jeannin, Marie-Angélique; Sorel, François-Jules; tapissier
    - Inventaire après décès de Antoine-Victor Angelot, à la requête de Jeanne-Julienne-Marguerite-Désirée Bourgignon, dite Fermin, sa veuve, rue Pavée au Marais, 16 juillet 1835
      inventaire après décès; Pavée (rue); Angelot, Antoine-Victor; Bourgignon dite Fermin, Jeanne-Julienne-Marguerite-Désirée; Fermin, Jeanne-Julienne-Marguerite-Désirée
    - Inventaire après décès de Etienne Thierry, rue Folie-Méricourt, n° 20, arrivé à d'Ambecourt, le 23 juin 1835, à la requête de Marie-Anne Rosset, veuve de Claude-Antoine Thierry, demeurant à d'Ambecourd (Haute Marne), 23 juillet 1835
      inventaire après décès; Folie-Méricourt (rue de la); Thierry, Etienne; Rosset, Marie-Anne; Thierry, Claude-Antoine
    - Inventaire après décès de François-Marie Loyer, rue du Faubourg Saint-Honoré, n° 69, le 24 juin 1835, à la requête de Armand-Mathieu Montigaud, demeurant rue de Rochechouart, n° 41, tuteur d'Emelie-Palmire Montigaud, sa fille, 28 août 1835
      inventaire après décès; Faubourg-Saint-Honoré (rue du); Rochechouart (rue de); Loyer, François-Marie; Montigaud, Armand-Mathieu; Montigaud, Emelie-Palmire
    - Inventaire après décès de Marie-Catherine-Aimée Delsoue, arrivé le 23 septembre 1835, veuve de Pierre-Auguste Cornu, et épouse de Jean-Robert Duvaux, marchand de vins, demeurant à la Barrière de Rochechouart, n° 1bis, à la requête de Mr Duvaux, et Jean-Claude Cornu,rue de Verneuil, n° 32, 2 octobre 1835
      inventaire après décès; Delsoue, Marie-Catherine-Aimée; Cornu, Pierre-Auguste; Duvaux, Jean-Robert; Cornu, Jean-Claude
    - Inventaire après décès de Dominique-Jean Coquereau, colonel en retraite, quai Valmy, n° 3, décédé le 13 septembre 1835, 8 octobre 1835
      inventaire après décès; Valmy (quai de); Coquereau, Dominique-Jean; officier (armée)
    - Inventaire après décès de Marie-Virginie Corroy, épouse de Louis-Adolphe Belin, marchand épicier, demeurant à Vanves, arrondissement de Sceaux (Hauts-de-Seine), décédée le 17 août 1835, 20 octobre 1835
      inventaire après décès; Sceaux (Hauts-de-Seine); Vanves (Hauts-de-Seine); Corroy, Marie-Virginie; Belin, Louis-Adolphe; commerçant
    - Inventaire après décès de Jeanne-Claude Collier, veuve en premières noces de Nicolas Consigny, et épouse en deuxièmes noces de Claude-Charles-François Contour, ancien jardinier, demeurant rue de Reuilly, n° 38, décédée le 8 octobre 1835, 21 octobre 1835
      inventaire après décès; Reuilly (rue de); Collier, Jeanne-Claude; Contour, Claude-Charles-François; Consigny, Nicolas; jardinier
    - Inventaire après décès de Jérôme-Adolphe Frin de Corméré, rue Chantereine, n° 11, décédé à Nice (État Sardes), le 2 septembre 1835, 28 octobre 1835
      inventaire après décès; Nice (Alpes-Maritimes); Chantereine (rue); Frin de Corméré, Jérôme-Adolphe
    - Inventaire après décès de Louise-Hyacinthe Lebourgeois, épouse Michel-Gilbert Bruet, huissier audiencier prés le tribunal de la Seine, rue de la Verrerie, n° 34, décédée le 16 juin 1835, 29 octobre 1835
      inventaire après décès; Verrerie (rue de la); Lebourgeois, Louise-Hyacinthe; Bruet, Michel-Gilbert; huissier
    - Inventaire après décès de Marie-Louise Renard, épouse de Ulysse, Denesvre, tonneliers, cour du Dragon, n° 11, décédée le 26 octobre 1835, à l'Hospice Neker, 4 novembre 1835
      inventaire après décès; Dragon (cour du); Necker-Enfants malades (hôpital); Renard, Marie-Louise; Denesvre, Ulysse; tonnelier
    - Inventaire après décès de Jeanne-Elisabeth Leconte, épouse François Dalibon, ancien jardinier, rue de Vaugirard, n° 150, décédée le 7 novembre 1835, 28 novembre 1835
      inventaire après décès; Vaugirard (rue de); Leconte, Jeanne-Elisabeth; Dalibon, François; jardinier
    - Inventaire après décès de Marie-Élisabeth Devaux, veuve en 1ères noces de Martin Gaudier, et épouse en 2èmes noces de Claude Pingon, invalide décédé à Belleville (Seine), rue de la Villette, le 27 octobre 1835, 2 décembre 1835
      inventaire après décès; Belleville (ancienne commune); Villette (rue de la); Devaux, Marie-Élisabeth; Pingon, Claude; Gaudier, Martin
    - Inventaire après décès de Marie-Marguerite Caron, épouse de Pierre Monchanin, peintre en bâtiment, demeurant rue Saint-Hyacinthe-Saint-Michel, n°29, décédée le 20 juillet 1835, 9 décembre 1835
      inventaire après décès; Saint-Hyacinthe-Saint-Michel (rue); Caron, Marie-Marguerite; Monchanin, Pierre; peintre; peintre en bâtiment
    - Inventaire après décès de Céleste-Antoinette Biolay, épouse de Jean-Jacques Champin, artiste peintre, demeurant rue Neuve Saint-Roch, n° 30, 21 décembre 1835
      inventaire après décès; Neuve-Saint-Roch (rue); Biolay, Céleste-Antoinette; Champin, Jean-Jacques; peintre; artiste
    - Inventaire après décès de Anne-Julie Froment, veuve de Pierre Lefeuve, ancien limonadier, place du Louvre, n° 18, le 25 février 1836, 13 janvier 1836
      inventaire après décès; Petit-Lion-Saint-Sulpice (rue du); Eude, Virginie; Leblanc, Pierre-Joseph; menuisier
    - Inventaire après décès de Virginie Eude, épouse de Pierre-Joseph Leblanc, menuisier, rue du Petit Lion Saint-Sulpice, n° 12, décédée le 8 janvier 1836, 13 janvier 1836
    - Inventaire après décès de Marie-Élisabeth comtesse de Jaubert, rue Cassette, n° 20, le 24 février 1836, 10 mars 1836
      inventaire après décès; Cassette (rue); Jaubert, Marie-Élisabeth
    - Inventaire après décès de Jean-Louis Corret, professeur de musique, rue Saint-Hyacinthe Saint-Michel, n° 29, le 14 février 1836, 2 avril 1836
      inventaire après décès; Saint-Hyacinthe-Saint-Michel (rue); Corret, Jean-Louis; enseignant
    - Inventaire après décès de Charles-Louis Laude, ancien capitaine d'artillerie en retraite, rue Chamon, n° 4, le 10 mars 1836, 5 avril 1836
      inventaire après décès; Chamon (rue); Laude, Charles-Louis; officier (armée)
    - Inventaire après décès de Emmanuelle-Thomas Lefeuve, ancien limonadier et fusillier à la 2ème compagnie des vétérans, demeurant rue d'Ulm, n° 4, dans le quartier du Panthéon, 27 avril 1836
      inventaire après décès; Ulm (rue d'); Lefeuve, Emmanuelle-Thomas; militaire; restaurateur
    - Inventaire après décès de Marie-Joseph Lebrun, rue de la Monnaie, n° 10, épouse de Mr Antoine-Jean Vanin, conseiller honoraire à la cour royale de Paris, 3 mai 1836
      inventaire après décès; Monnaie (rue de la); Lebrun, Marie-Joseph; Vanin, Antoine-Jean
    - Inventaire après décès de Guillaume Guérin, rue du Four Saint-Germain, n° 55, 16 mai 1836
      inventaire après décès; Four-Saint-Germain (rue du); Guérin, Guillaume
    - Inventaire après décès de Barbe Pierre, épouse de Mr Jean-Charles-Henri Letermelier, architecte, rue Sainte-Apolline, n° 7, 30 mai 1836
      inventaire après décès; Sainte-Apolline (rue); Pierre, Barbe; Letermelier, Jean-Charles-Henri; architecte
    - Inventaire après décès de Marie Naudorff, rue Jacob, n° 20, veuve en premières noces de Jean-François Augier, et veuve en secondes noces de Pierre Jacotin, ancien colonel au corps royal des ingénieurs géographes militaires, décédée le 21 juin 1836, 28 juin 1836
      inventaire après décès; Jacob (rue); Naudorff, Marie; Jacotin, Pierre; Augier, Jean-François; officier (armée)
    - Inventaire après décès de Nicolas-Prosper Renault, décédé rue Guénégaud, n° 9, et après celui arrivé à Brunoy, canton de Boissy-Saint-Léger (Val-de-Marne), de Marie-Victor-Joseph-Louis Renault, son frère, 14 juillet 1836
      inventaire après décès; Boissy-Saint-Léger (Val-de-Marne); Brunoy (Essonne); Guénégaud (rue); Renault, Nicolas-Prosper; Renault, Marie-Victor-Joseph-Louis
    - Inventaire après décès de Madeleine-Rose-Françoise Mignot, impasse du Doyenné, n° 3, décédée rue de Chaillot, n° 76, le 13 juin 1836, 10 août 1836
      inventaire après décès; Chaillot (rue de); Mignot, Madeleine-Rose-Françoise
    - Inventaire après décès de Jacques-Marie Cuignart, rentier, rue de Condé, n° 5, décédé le 9 juillet 1836, 13 août 1836
      inventaire après décès; Condé (rue de); Cuignart, Jacques-Marie
    - Inventaire après décès de Marie-Louise-Joséphine Jumelle, épouse de Joseph-Georges Verat, employé à l'administration du Mont de Piété, décédée le 16 mai 1835, 27 août 1836
      inventaire après décès; Jumelle, Marie-Louise-Joséphine; Verat, Joseph-Georges
    - Inventaire après décès de Catherine-Augustine Moulin, rue de la Tonnellerie, n° 27, épouse de Etienne-Anne-François Pinson, marchand de meubles, décédée le 12 juin 1836, 1er septembre 1836
      inventaire après décès; Tonnellerie (rue de la); Moulin, Catherine-Augustine; Pinson, Etienne-Anne-François
    - Inventaire après décès de Louis-Charles Luthier, pensionnaire de l'état, rue des Moulins, n° 12, décédé le 1er avril 1836, 21 septembre 1836
      inventaire après décès; Moulins (rue des); Luthier, Louis-Charles
    - Inventaire par suite de demande en séparation de corps au domicile de Antoine Bouhey, marchand boulanger, rue Jacob, n° 49, faubourg Saint-Germain, 26 novembre 1836
      inventaire; Jacob (rue); Saint-Germain (faubourg); Bouhey, Antoine; boulanger
    - Inventaire après décès de Louise-Marie-Joséphine Gérard, épouse Etienne-Sébastien Desbuissons, rue des Bernardins, n° 24, décédée le 7 juillet 1836, 28 novembre 1836
      inventaire après décès; Bernardins (rue des); Gérard, Louise-Marie-Joséphine; Desbuissons, Etienne-Sébastien
    - Inventaire après décès de Jean-Ignace Dormoy, écrivain public, rue Descartes, n° 42, décédé le 21 novembre 1836, 5 janvier 1837
      inventaire après décès; Descartes (rue); Dormoy, Jean-Ignace; écrivain
    - Inventaire après décès de Marie-Jeanne Bellen, rue des Prouvaires, n° 10, décédée le 23 décembre 1836, 14 janvier 1837
      inventaire après décès; Prouvaires (rue des); Bellen, Marie-Jeanne
    - Inventaire après décès de Charles-Ambroise Thoret dit Bourbon, ancien jardinier, rue de Grenelle Saint-Germain, n° 191, décédé le 8 décembre 1836, 21 janvier 1837
      inventaire après décès; Grenelle (rue de); Thoret dit Bourbon, Charles-Ambroise; Bourbon, Charles-Ambrosei; jardinier
    - Inventaire après décès de Marie-Antoinette de Lagrange Chancel, veuve de Charles-Etienne Briffault, décédée le 17 août 1836, 31 janvier 1837
      inventaire après décès; Lagrange Chancel (de), Marie-Antoine; Briffault, Charles-Etienne
    - Inventaire après décès de Adélaïde Benoist, épouse de Jacques Caldairon, rue d'Assas, n° 2, décédée le 23 novembre 1833, 10 mars 1837
      inventaire après décès; Assas (rue d'); Benoist, Adélaïde; Caldairon, Jacques
    - Inventaire après décès de Charles-Philippe de Fayolles de Melen, rue des Francs-Bourgeois au marais, n° 7, décédé le 29 décembre 1836, 16 mars 1837
      inventaire après décès; Francs-Bourgeois (rue des); Fayolles de Melen, Charles-Philippe de
    - Inventaire après décès de Charlotte-Henriette Du Tillet, veuve de Philibert, marquis de Fumel-Monesguo, rue des Francs-Bourgeois, n° 11, 20 avril 1837
      inventaire après décès; Francs-Bourgeois (rue des); Du Tillet, Charlotte-Henriette; Fumel-Monesguo (de), Philibert
    - Inventaire après décès de Antoine Bouhey, marchand boulanger, rue Jacob, n° 49, 24 avril 1837
      inventaire après décès; Jacob (rue); Bouhey, Antoine; boulanger
    - Inventaire après décès de Louis Delagarde, employé, rue Godot de Mauroy, n° 15, 16 mai 1837
      inventaire après décès; Godot-de-Mauroy (rue); Delagarde, Louis
    - Inventaire après décès de Jean-Baptiste Janniard, ancien marchand charcutier, rue de Varennes, n° 22, 14 juin 1837
      inventaire après décès; Varenne (rue de); Janniard, Jean-Baptiste; charcutier
    - Inventaire après décès de Nicolas Denain, rue Reuilly, n° 13, faubourg Saint-Antoine, le 9 juin 1837, 26 juin 1837
      inventaire après décès; Reuilly (rue de); Saint-Antoine (faubourg); Denain, Nicolas
    - Inventaire après décès de Louise Servant, épouse Maurice Montet, marchand parfumeur, rue Saint Honoré, n° 198, décédée à Saint-Mandé, le 7 juillet 1836, 18 juillet 1837
      inventaire après décès; Saint-Honoré (rue); Servant, Louise; Montet, Maurice; parfumeur
    - Inventaire après décès de Joseph-François Lerey, chevalier de la légion d'honneur et de l'ordre militaire de Saint Louis, inspecteur de la poudrière à Ripault, arrivé à Ripault commune de Monts (Indre et Loire), 11 août 1837
      inventaire après décès; Monts (Indre-et-Loire); Lerey, Joseph-François; inspecteur
    - Inventaire après décès de Pierre d'Harlingue, rue de Beaune, n° 31, 24 août 1837
      inventaire après décès; Beaune (rue de); Harlingue (d'), Pierre
    - Inventaire après décès de Marie-Anne-Rosalie Boula, veuve de André Martin, ancien pensionnaire de l'académie royale de musique, rue Charlot, n° 19, décédée le 11 août 1837, 31 août 1837
      inventaire après décès; Charlot (rue); Boula, Marie-Anne-Rosalie; Martin, André
    - Inventaire après décès de Louis de Belleville, lieutenant colonel de cavalerie en retraite, rue Royale Saint-Honoré, n° 12, décédé le 20 août 1837, 12 septembre 1837
      inventaire après décès; Roule (rue du); Belleville (de), Louis
    - Inventaire après décès de Henriette-Louis Paillard, épouse de Jacques Chauvelot, rentière, rue Grange aux Belles, n° 4, décédée, 9 octobre 1837
      inventaire après décès; Grange-aux-Belles (rue de la); Paillard, Henriette-Louis; Chauvelot, Jacques
    - Inventaire après décès de Pierre-Louis-Isidor Mesnard, menuisier, 10 octobre 1837
      inventaire après décès; Mesnard, Pierre-Louis-Isidor; menuisier
    - Inventaire après décès de Louis-Marie Nivelon, à Saint Martin, commune d'Etrepagny, arrondissement des Andelys (Eure), le 25 juillet 1837, propriétaire, pensionnaire de l'académie de musique, 10 octobre 1837
      inventaire après décès; Les Andelys (Eure); Nivelon, Louis-Marie
    - Inventaire après décès de Marie-Anne-Cécile Lebrun, épouse Jean-Antoine-Louis Besancenot, marchand miroitier, rue Saint-Louis au marais, n° 10, le 2 août 1837, 26 octobre 1837
      inventaire après décès; Saint-Louis (rue); Lebrun, Marie-Anne-Cécile; Besancenot, Jean-Antoine-Louis; miroitier
    - Inventaire après décès de Marie-Élisabeth Pasques, épouse Jean-Baptiste Baller, rue Saint-Florentin, n° 12, le 24 juillet 1837, 27 octobre 1837
      inventaire après décès; Saint-Florentin (rue); Pasques, Marie-Élisabeth; Baller, Jean-Baptiste
    - Inventaire après décès de Marie-Élisabeth Renard, et de Jean-François-Eugène Pihet, son époux, ancien employé au ministère de l'intérieur, Mme Pihet, décédée le 14 février 1837, et Mr Pihet, le 27 juillet 1837, 28 novembre 1837
      inventaire après décès; Renard, Marie-Élisabeth; Pihet, Jean-François-Eugène
    - Inventaire après décès de Jacques-Pierre-Joseph Coquenard de Beaurepaire, rentier, rue d'Argenteuil, n° 44, décédé le 14 décembre 1837, 29 décembre 1837
      inventaire après décès; Argenteuil (rue d'); Coquenard de Beaurepaire, Jacques-Pierre-Joseph
    - Inventaire après décès de Amédée-Gabriel-Joseph Périer, rue de Vendôme, n° 3, 29 janvier 1838
      inventaire après décès; Vendôme (rue de); Périer, Amédée-Gabriel-Joseph
    - Inventaire après décès de Raymond Brunel, charbonnier, rue du Chantre, n° 27, le 4 mars 1838, 17 mars 1838
      inventaire après décès; Chantre (rue du); Brunel, Raymond; charbonnier
    - Inventaire après décès de Madeleine-Adrienne Cerbeau, célibataire majeure, rue Saint-Honoré, n° 274, le 26 avril 1838, 15 mai 1838
      inventaire après décès; Saint-Honoré (rue); Cerbeau, Madeleine-Adrienne
    - Inventaire après décès de Charles-Louis Lepot, pensionnaire de l'état, rue du Bac, passage Sainte-Marie, le 30 avril 1838, 16 mai 1838
      inventaire après décès; Bac (rue du); Sainte-Marie (passage); Lepot, Charles-Louis
    - Inventaire après décès de Godefroy Discret, propriétaire,décédé en sa maison à Versailles, rue de l'Orient, n° 1, le 18 mai 1838, 14 juin 1838
      inventaire après décès; Versailles (Yvelines); Discret, Godefroy
    - Inventaire après décès de Jean-Marie Harlé, membre de la chambre des députés, ancien receveur général des finances, chevalier de légion d'honneur, rue et île Saint-Louis, n° 45, le 2 avril 1838, 20 juin 1838
      inventaire après décès; Saint-Louis (rue); Harlé, Jean-Marie; député; percepteur
    - Inventaire après décès de Georges-Henri-Claude Chappe, chevalier de l'ordre royal de la légion d'honneur, à Montmartre, rue des Acacias, n° 37, le 26 mars 1838, 29 juin 1838
      inventaire après décès; Montmartre (ancienne commune); Acacias (rue des); Chappe, Georges-Henri-Claude
    - Inventaire après décès de Pierre Delmas, logeur en garni, et gargotier, rue des Cordiers Saint-Jacques, n° 19, le 6 juin 1838, 12 juillet 1838
      inventaire après décès; Cordiers (rue des); Delmas, Pierre; restaurateur; hôtelier
  - Répertoire. 1838, 17 juillet - 1854, 16 novembre, 17 juillet 1838 - 16 novembre 1854; MC/RE/XXVII/16
    Répertoire des notaires Antoine Cousin (17 juillet 1838-21 janvier 1842), Jean-Adrien Cousin (22 janvier 1842-16 novembre 1854).
    - Inventaire après décès de Louise-Sophie-Marguerite Bruneau, épouse Pierre Porcher, propriétaire, chaussée de Ménilmontant, n° 66 et n° 68, commune de Belleville, 10 août 1838
      MC/RE/XXVII/16
      inventaire après décès; Ménilmontant (chaussée de); Bruneau, Louise-Sophie-Marguerite; Porcher, Pierre
    - Inventaire après décès de François-Erblant-Marie dit Roger, rue de la Montagne Sainte-Geneviève, n° 46, le 7 septembre 1838, 20 septembre 1838
      inventaire après décès; Montagne-Sainte-Geneviève (rue de la); Roger, François-Erblant-Marie
    - Inventaire après décès de Marie-Joseph Magon-Duparc, veuve de Mr le marquis de Maupas, chevalier de la légion d'honneur, et de Ferdinand d'Espagne 2ème classe, rue d'Argenteuil, n° 4, le 19 septembre 1838, 28 septembre 1838
      inventaire après décès; Argenteuil (rue d'); Magon-Duparc, Marie-Joseph; Maupas, M. de
    - Inventaire après décès de Renée-Esther Biscart, épouse Pierre-Alexandre-Célestin Helle, menuisie, demeurant place Dauphine, n° 22, le 11 novembre 1837, 1er octobre 1838
      inventaire après décès; Dauphine (place); Biscart, Renée-Esther; Helle, Pierre-Alexandre-Célestine; menuisier
    - Inventaire après décès de Léonard-François Lebret, ancien employé à l'administration de la loterie, rue et île Saint-Louis, n° 16, le 23 septembre 1838, 2 octobre 1838
      inventaire après décès; Saint-Louis (rue); Lebret, Léonard-François
    - Inventaire après décès de Antoinette-Reine Deumier, veuve Jean-Marie-Martin-Léonard Lepicard, rue de Nevers, n° 9, le 27 septembre 1838, 4 octobre 1838
      inventaire après décès; Nevers (rue de); Deumier, Antoinette-Reine; Lepicard, Jean-Marie-Martin-Léonard
    - Inventaire après décès de Claudine Belorgey, veuve d'Antoine Bouhey, ancien marchand boulanger, décédée à l'hospice de la vieillesse, le 16 août 1838, 31 octobre 1838
      inventaire après décès; Belorgey, Claudine; Bouhey, Antoine; boulanger
    - Inventaire après décès de Eléonore Blanc, épouse de Richard-Joseph Lepers, employé dans la Maison du Roi, demeurant rue Saint-Honoré du Louvres, n° 13, décédé le 28 juin 1838, 5 novembre 1838
      inventaire après décès; Saint-Honoré (rue); Blanc, Eléonore; Lepers, Richard-Joseph